# 请问担保相关事宜

提问人：账本一箩筐 时间：2012-03-28 22:48:27
菜鸟请教前辈几个关于担保的事情： 1 、自然人以自己的资产作抵押（质押），给公司A借款作担保，那公司A的借款条件应该是：
抵押（质押）还是保证呢？ 2 、公司B以自己的资产作抵押（质押），给公司A借款作担保，那么公司A的借款条件又是什么呢：抵押（质押）还是保证？ 3 、公司A自己能不能自己给自己保证，以取得借款？ 求各位大侠指教，在此谢谢了！

回答人：chenyiwei
回复 账本一箩筐 的帖子
《贷款通则》第九条：第九条 信用贷款、担保贷款和票据贴现：
信用贷款，系指以借款人的信誉发放的贷款。 担保贷款，系指保证贷款、抵押贷款、质押贷款。 保证贷款，系指按《中华人民共和国担保法》规定的保证方式以第三人承诺在借款人不能偿还贷款时．按约定承担一般保证责任或者连带责任而发放的贷款。
抵押贷款，系指按《中华人民共和国担保法》规定的抵押方式以借款人或第三人的财产作为抵押物发放的贷款。 质押贷款，系指按《中华人民共和国担保法》规定的质押方式以借款人或第三人的动产或权利作为质物发放的贷款。 票据贴现，系指贷款人以购买借款人未到期商业票据的方式发放的贷款。
因此， 1 、 2 都是抵押（质押）贷款。 自己不能给自己提供保证。